臺灣高等法院刑事判決　　　　　　　　 94年度上訴字第591號
上　訴　人　臺灣板橋地方法院檢察署檢察官
上　訴　人
即　被　告　丙○○
指定辯護人　本院公設辯護人丁○○
被　　　告　己○○
指定辯護人　本院公設辯護人戊○○
上列上訴人等因被告違反槍砲彈藥刀械管制條例等案件，不服臺
灣板橋地方法院93年度訴字第1388號，中華民國93年12月22日第
一審判決（起訴案號：臺灣板橋地方法院檢察署93年度偵字第
4445 號），提起上訴，本院判決如下：
    主  文
上訴駁回。
    事  實
一、丙○○（原名李芬桂；綽號黑馬）前有重傷害之犯罪科刑紀
    錄，執行完畢已逾5年。又於民國82年間因違反肅清煙毒條
    例等案件，經原審法院判處有期徒刑2年4月（肅清煙毒條例
    部分）、5月（麻醉藥品管理條例部分），應執行有期徒刑2
    年8月，上訴後經本院以81年度上訴字第6089號上訴駁回確
    定；復於83年間因違反肅清煙毒條例案件，經臺灣桃園地方
    法院判處有期徒刑3年6月；上開2案接續執行，於84年12月
    22日縮刑假釋出監，嗣於87年10月7日經撤銷假釋。再於86
    年間因違反肅清煙毒條例案件，經臺灣士林地方法院判處有
    期徒刑3年6月；同年間又因違反槍砲彈藥刀械管制條例等案
    件，經原審法院判處有期徒刑1年8月（槍砲部分）、7月（
    麻醉藥品管理條例部分），應執行有期徒刑2年；上開各罪
    連同前揭殘刑，接續執行，嗣於90年6月22日假釋出監，刑
    期應至94年4月4日始屆滿，現仍在假釋期間。
二、丙○○明知制式手槍、具有殺傷力之子彈係槍砲彈藥刀械管
    制條例第4條第1項第1款、第2款所列管之槍砲、彈藥，非經
    中央主管機關之內政部許可，不得持有，竟基於持有制式手
    槍及具有殺傷力之子彈之犯意，於93年2月10日之前之某日
    ，無故持有德國ＳＩＧ─ＳＡＵＥＲ廠製Ｐ229型口徑9ＭＭ
    制式半自動手槍（含手槍構成部分彈匣1個）1支及具有殺傷
    力之子彈2顆。緣己○○本係址設臺北縣三重市○○街42號
    「三八一茶藝館」負責人之一，因其合夥股東死亡，己○○
　　前於92年11月10日將該店以新台幣（下同）20萬元頂讓予甲○○經營，甲○○並支付己○○部分價金12萬元，嗣甲○○
    以該店係房東出資裝潢而認為遭到己○○所欺騙，進而拒絕
    再支付其餘8萬元。甲○○乃透過介紹頂讓上開茶藝館之林
    清波以電話通知己○○於93年2月10日下午前往該茶藝館就
    頂讓金糾紛進行談判，林清波並約己○○於同日下午3時50
    分許先行前往三重市○○街57號由綽號「阿賢」之成年男子
    所經營的茶藝館見面商討，俟己○○到達「阿賢」經營之茶
    藝館時，巧遇正在茶藝館內泡茶之丙○○及另2 位不詳姓名
    之成年男子，己○○不知丙○○當時已將上開制式手槍（含
    彈匣1個）1支及子彈2顆放置腰際而外人難以察覺之處，己○○乃將甲○○還積欠頂讓金8萬元一事告知丙○○，丙○○表示「同一村莊的人怎麼可以讓人欺負」並願意與己○○
    一同前往「三八一茶藝館」找甲○○解決，丙○○、己○○
    2人隨即與上開2名成年男子共同至「三八一茶藝館」。嗣於
    93年2月10日下午4時許，其4人到達「三八一茶藝館」後，
    經甲○○引導進入店內2號包廂裡坐定後，因甲○○認茶藝
    館頂讓金係遭己○○所騙，對己○○等4人出言稱「白紙黑
    字，請黑道及白道出來說都一樣，因我有證據」等語，而與
    己○○起爭執時，引起在場丙○○之不滿，在己○○及另2
    位不詳姓名男子均不知情下，丙○○即以右手取出藏放在腰
    際之前揭手槍（內含彈匣1個及子彈2顆），竟基於恐嚇之概
    括犯意，以加害甲○○生命、身體之事，朝甲○○身體旁邊
    擊發1顆子彈，並以腳踢擊甲○○之腰部（未成傷），使甲○○心生畏怖，致生危害其安全，此時甲○○之子乙○○見
    狀進入前揭包廂，亦遭丙○○以推撞方式擠出包廂，丙○○
    復承前恐嚇之犯意，以加害乙○○生命、身體之事，而朝乙○○腳旁地上擊發1顆子彈（乙○○未成傷），亦使乙○○
    心生畏怖，致生危害其安全，嗣丙○○進入包廂內再以前揭
    制式手槍之槍柄敲擊甲○○之頭部數次，使甲○○受有額頭
    處瘀傷及撕裂傷之傷害（甲○○受傷部分業據其於審理中已
    撤回告訴，經原審不另為不受理之諭知如後述）後，丙○○
    即叫己○○趕緊離開現場，並自行持前揭制式手槍與該2名
    址以電話報警處理，經警在現場扣得以前開制式手槍所擊發
    之彈頭1個、彈殼2個；迄93年2月10日晚上10時30分許，己○○前往臺北縣政府警察局三重分局厚德派出所接受警察詢
    問，而丙○○則於同年3月1日上午11時10許，攜帶上開制式
    手槍（含彈匣1個）1支至同分局投案接受警察詢問，並扣得
    上開制式手槍（含彈匣）1支。
三、案經甲○○訴由臺北縣政府警察局三重分局報告暨內政部警
    政署刑事警察局移送臺灣板橋地方法院檢察署檢察官偵查起
    訴。
    理  由
壹、被告丙○○部分：
一、證據能力：
　　按被告以外之人於審判外之言詞陳述，除法律有規定者外，
　  不得作為證據。又被告以外之人於司法警察官或司法警察調
    查中所為之陳述，與審判中不符時，其先前之陳述具有較可
    信之特別情況，且為證明犯罪事實存否所必要者，得為證據
    ；且被告以外之人於審判中有所在不明而無法傳喚或傳喚不
    到者，其於司法警察官或司法警察調查中所為之陳述，經證
    明具有可信之特別情況，且為證明犯罪事實之存否所必要者
    ，得為證據。刑事訴訟法第159條第1項、第159條之2、第15
    9條之3分別定有明文。查共同被告己○○於警詢時之供述，
    就被告丙○○而言，係審判外之陳述，復未符合例外得為證
    據之規定，依法不得作為證據。次查被害人乙○○、告訴人
    甲○○分別於警詢時之陳述，固屬審判外之陳述，然均係於
    案發當日即93年2月10日所為，屬知覺事實發生後隨即所作
    之陳述，無記憶歷久而有模糊之虞的瑕疵，且被告丙○○於
    警詢時亦供明與告訴人甲○○間並無財務糾紛，被害人乙○○、告訴人甲○○於警詢時均陳明並不認識被告丙○○，是
    被害人乙○○、告訴人甲○○應無設詞構陷之動機，虛偽陳
    述之危險性不高，具有可信之特別情況，而其等係案發當時
    在場之人，所為陳述係證明犯罪事實存否所必要，是被害人
    乙○○雖於審理中經合法傳喚，無正當理由不到庭（有送達
    回證可稽），然依刑事訴訟法第159條之3第3款規定，其警
    詢之指述自得為證據；另觀之告訴人甲○○警詢時之陳述，
    明顯與審判中不符，然其警詢時陳述除有上開足認可信之情
    形外，並與被害人乙○○警詢時之陳述情節互核相符，且公
    訴人於審理中就「警局作筆錄時，記憶是否比較清楚」一項
    詰問告訴人甲○○，並經其回答在卷，足認公訴人業已主張
    並釋明告訴人警詢時之陳述具有較可信之特別情況，依同法
    第159條之2規定，亦得為證據。被告丙○○之辯護人辯稱被
    害人乙○○、告訴人甲○○警詢時之陳述無證據能力一節，
    並非足採。此外，共同被告己○○於偵查中陳述、被害人乙○○、告訴人甲○○於偵查中之陳述，被告丙○○及其辯護
    人迄辯論終結前均未聲明異議，依法視為已同意作為證據，
    自有證據能力，合先敘明。
二、被告之辯解：
（一）訊據被告丙○○固坦承攜帶扣案手槍前往警局投案之持有
      手槍事實，惟矢口否認有對被害人開槍示警及傷害犯行，
      辯稱：扣案槍枝係己○○攜帶至案發現場，伊當時並不知
      情，伊當時並未持槍對被害人開槍，亦未毆打被害人，均
      係己○○所為，當時伊僅係為阻止己○○而搶下蔡某手中
      之手槍，而於事後持槍前往警局投案云云。
（二）原審指定辯護人為被告丙○○辯護稱：共同被告己○○警
      詢時供述、證人甲○○、乙○○2人於警詢之陳述，係傳
      聞證據，不得作為證據，況且證人甲○○於原審審理時所
      證述之內容與其警詢供述不同，惟公訴人並未提出證據以
      證明甲○○於警詢時之陳述「具有較可信之特別情況」，
      尚難認其警詢陳述有證據能力；另證人甲○○於偵查中及
      原審審理時之證詞，與被告丙○○辯解之情形相同，堪認
      本案扣案之手槍確係己○○所有，並為己○○持有及開槍
      ；且被告丙○○經送法務部調查局測謊結果，研判並未說
      謊，足見被告辯解為真；另同案被告己○○與被告丙○○
      有對立之利害關係，故其所為不利於被告丙○○之供述，
      已難遽信。況被告丙○○與告訴人甲○○素不相識，亦無
      仇恨，而己○○亦自承伊未給被告丙○○任何好處，則被
      告丙○○在無重利引誘下自無甘冒罹重罪之風險而替己○○強出頭之必要，故己○○之供述亦有違經驗法則等語。
三、本案犯罪事實所憑之證據及理由：
（一）右揭犯罪事實，業據告訴人甲○○、被害人乙○○於警詢
      初訊（即93年2月10日）時指訴綦詳，並經證人即共同被
      告己○○於偵查、審理中供證屬實，且有讓渡書影本、臺
      北縣立三重醫院驗傷診斷書各1件、告訴人甲○○、被害
      人乙○○警詢時簽名指認被告丙○○之口卡照片共3紙、
      「三八一茶藝館」現場照片10張、甲○○受傷照片2張在
      卷可稽。此外，並有扣案之制式手槍（含彈匣1個）1支、
      彈頭1個、彈殼2個足資佐證；而扣案之制式手槍1枝（槍
      枝管制編號0000000000號）經送鑑定結果，該扣案之制式
      手槍認係德國ＳＩＧ─ＳＡＵＥＲ廠製Ｐ229型口徑9ＭＭ
      制式半自動手槍，槍管內具6條右旋來復線，機械性能良
      好，可擊發同口徑制式子彈，認具殺傷力，有內政部警政
      署刑事警察局93年3月15日刑鑑字第0930051141號槍彈鑑
      定書1件在卷可稽。另上開扣案之彈頭1個、彈殼2個經送
      鑑定結果，其中彈頭部分認係口徑9ＭＭ制式子彈彈頭，
      彈殼部分認係已擊發之口徑9ＭＭ制式彈殼，且經以「比
      對顯微鏡比對法」比對結果，其彈底特徵紋痕均相吻合，
      認均係由同1支槍所擊發；而上開制式槍枝試射彈殼，經
      以比對顯微鏡比對法，發現與前揭彈殼2顆，其彈底特徵
      紋痕相吻合，認係由該制式槍枝所擊發等情，亦分別有前
      開刑事警察局93年3月3日刑鑑字第0930033843號槍彈鑑定
      書、同警察局93年3月30日刑鑑字第0930070280號函各1件
      附卷可佐。又依據上開現場照片所示（見偵卷第41、第43
      頁），前揭制式手槍擊發子彈，該子彈彈至現場牆壁，均
      造成凹痕、漆掉落之情形；且上開鑑定報告亦認扣案之彈
      頭係口徑9ＭＭ制式子彈彈頭，而扣案彈殼則係已擊發之
      口徑9ＭＭ制式彈殼，且經以比對顯微鏡比對法比對結果
      後發現，該彈殼係由前揭制式槍枝所擊發，足徵上開制式
      手槍所擊發之子彈2顆均具有殺傷力。是上開制式手槍（
      含彈匣1個）1支、子彈2顆，分別係槍砲彈藥刀械管制條
      例第4條第1項第1款、第2款所列管之槍砲、彈藥無訛。
（二）被告雖以前揭情詞置辯，惟告訴人甲○○於93年2月10日
      下午6時10分許第1次警詢時指訴：「（發生槍擊案經過為
      何？）該店前店家己○○於今（10）日15時50分許，共4
      人進入我所開的店內，直接找我，我立即接待他們進2號
      包廂內談判，我即告訴他們這家店頂讓問題，我認為我有
      被己○○欺騙。其中1名男子在腰中拿出1把槍對我開了1
      槍，我立即閃開並未被他打中，該開槍男子並走向我用槍
      托打我的頭部，然後走出包廂外又對我兒子又開了1槍，
      沒有打中」、「（開槍的人你是否認識？你是否有受傷？
      ）我不認識，有，我額頭遭丙○○用槍托打傷額頭」、「
      （對方有無向你說何話？）對方自稱是竹林寺的兄弟，我
　　　們沒有向你收錢就不錯了，就讓這件事情了結，開完槍之
      後就這樣對我說」、「（包廂形式為何？）包廂內為圓桌
      ，開槍男子坐於內側向門，我和他坐於對向位置」、「（
　　　該男子手拿何種手槍？）黑色，不確定為何種形式手槍」
　　　、「（己○○及其他兩人是否有持或其他器物毆打你？）
　　　沒有，他們沒有任何動作」‧‧‧「（你和己○○及其他
　　　3人是否有糾紛或仇恨？）只和己○○有頂讓店的糾紛，
　　　和其他3名男子沒有糾紛及仇恨」、「（今日開槍的男子
　　　及其特徵為何？）理平頭，身高約170公分，手上有包紮
　　　紗布不確定是哪1手，體型較瘦高」、「（你是否確定是
　　　己○○帶他們3人進入你的店內？）確定」等語。告訴人
　　　甲○○於同日晚上8時5分許第2次警詢時指稱：「（警方
　　　所調出的相片你是否認識‧‧‧）我不認識，但他就是
　　　己○○帶丙○○至我店內開槍之人」等語（見偵卷第14
　　　至16頁）。又被害人乙○○於許警詢時亦指稱：「（當
　　　時你是否在場？做何事？當時情形為何？）當時我在場，
　　　我在該店（三八一茶藝館）內從事服務生工作，案發當時
　　　我站在店內第2號包廂門口。前負責人己○○（經指認無
　　　誤）於下午15時50分許與其他3人進入店內，我父親即招
　　　待他們進入店內2號包廂，隨即商談該店頂讓問題。之後
　　　其中1名男子從腰部拿出1把槍枝並對我父親開1槍，並走
　　　近我父親用槍柄打我父親頭部（左側），我大聲叫說不要
  　　這樣，有什麼事好好講，隨即那名男子走出包廂並朝我腳
　    部開1槍，但沒擊中，他就用左手打我右臉1拳，之後又進
      入包廂內毆打我父親後離開」、「（槍枝是何人攜帶？何
      人開槍？該名男子特徵為何？）該名男子我不認識，是他
      攜帶，也是他開槍，該名男子就是警方人員所提供相片內
      之男子丙○○（經指認無誤）」‧‧‧「（你是否有親眼
      看見槍擊時，槍擊向何方向射出？）有看見，第1發朝我
      父親開槍，第2發朝我腳部開槍，但都沒有擊中」、「（
      你有無聽見是何人教唆丙○○開槍？）我沒有聽見有人叫
      丙○○開槍。但我有聽見「做掉」這兩個字」‧‧‧「（
      己○○與另兩名男子見丙○○開槍，有何動作？）另1名
      」、「（你與己○○及同行3名男子﹝丙○○、另2名年籍
      資料不詳﹞是否認識？有無仇恨？）我有見過己○○3次
      面，另丙○○及另2名男子均不認識，沒有仇恨」等語（
      見偵卷第23頁至24頁）。是告訴人甲○○、被害人乙○○
      經指認被告丙○○之口卡照片後，其2人於警詢時明確指
      述：被告丙○○從腰中拿出1把槍對甲○○開1槍，因立即
      閃開未被擊中，丙○○並用槍托打甲○○之頭部，後走出
      包廂外又對甲○○兒子乙○○又開1槍，但未擊中，當時
      己○○及其他兩人沒有持器物毆打甲○○，亦未有任何動
      作等語。且告訴人甲○○、被害人乙○○上開指述，與證
      人即共同被告己○○偵審中供證情節，互核相符，而告訴
      人甲○○受有額頭處瘀傷、撕裂傷之傷害，亦有上開臺北
      縣立三重醫院驗傷診斷書、受傷照片可佐；此外，並有告
      訴人甲○○、被害人乙○○簽名指認被告丙○○之口卡照
      片可稽，俱徵告訴人甲○○、被害人乙○○於警詢初訊時
      指述被告李芳柱於上開時間在「三八一茶藝館內」從腰部
      拿出上開制式手槍對其2人開槍恐嚇，其間並用槍托打傷
      甲○○等情非虛。
（三）雖告訴人甲○○於93年2月11日第3次警詢時仍指述被告李
      芳柱是對伊開槍之人，並指稱當伊拿出雙方所簽定讓渡書
      ，告訴己○○：白紙黑字，請黑道及白道出來說都一樣，
      因伊有證據等語時，被告己○○將臉突然轉向另3人，而
      己○○原放桌上之雙手卻立即以右手大拇指、食指比出「
      槍」手勢，這時伊看見丙○○立即以右手從他腰間拔出1
      支黑色手槍，在未拉槍機下朝伊開槍，伊發現子彈從左手
      臂方向飛過，但未傷到身體，然後丙○○再起身並用腳踹
      伊腰部及椅子，致伊跌坐在地，並以台語說「我是竹林寺
      的人，你是外地人，你要來這裡開店，我沒對你踏利頭就
      不錯，讓渡書這問題就此結束」，然後伊兒子乙○○就進
      來包廂內向丙○○求情，丙○○推乙○○去撞壁後，以左
      手毆打乙○○，但遭到其他人制止，這時丙○○就以該手
      槍朝乙○○之腳邊再開1槍，但未傷到人，然後丙○○進
      入包廂內，當時伊從地上起身並坐在椅子上，而丙○○再
      進入後就以三字經罵伊，這時己○○說「做掉他」，丙○○就以槍柄朝伊頭部大力敲打3下，致伊鮮血直流，這時
      己○○又開口說「這20萬元就算了，如果你再提起這20萬
      元的事，第2次我就叫人開槍打死你，你小心一點」，己○○並以腳踢倒旁邊椅子，然後4人就離開等語（見偵字
      卷第11至22頁）。然告訴人甲○○於偵查中則改稱：93年
      2月10日下午在「三八一茶藝館」，是己○○從腰際拿槍
      ，對伊尚未瞄準時，丙○○就將己○○的槍走，伊後來倒
      在地上有聽到2聲槍聲，至於警詢時說丙○○開槍，因伊
      當時有點酒，那2人靠很近，燈光很暗，伊那時嚇到了，
      若沒丙○○伊可能被打中了；己○○開槍射伊時，乙○○
      沒有在旁邊，案發後伊睡醒隔天早上確定是己○○開槍射
      伊等語（見偵卷62頁）。告訴人甲○○嗣於審理中以證人
      身分結證稱：93年2月10日包含己○○在內共有5個人到「
      三八一茶藝館」，他們進去包廂裡，伊跟己○○說契約是
      白紙黑字，叫什麼人來都一樣，己○○聽到後，都沒有回
      話，一進去後，己○○就掏槍出來，並恐嚇伊說錢不要再
      拿了，當時伊看到己○○帶來之丙○○有擋己○○，而己○○掏槍出來時，有射擊，聽到1、2聲槍聲伊就趴到地下
      ，撞到桌腳後，頭部受傷，伊看到其中有1個人衝出去，
      因為伊是趴著，不曉得是誰衝出去，後來就聽到己○○說
      錢不要再講了；乙○○聽到槍聲時，有跑到包廂來，但那
      時人都散了，都衝出去了；案發時丙○○看到己○○掏槍
      時，有用手去撥槍，丙○○並說這種事情不要動用到槍；
      案發當時是己○○拿槍出來，伊就趴下去，趴下去後發生
      的事情，伊就不清楚；至於槍為何會擊發，伊猜可能是走
      火，有些細節時間太久伊想不起來，有些是伊猜想，而且
      這是突發事件，不到2分鐘。次經被告己○○之辯護人行
      反詰問時則稱：伊診斷證明書的傷勢就是頭部撞到桌腳造
      成的；警局作筆錄時，警察有拿相片給伊指認，伊說反應
      不過來，當時沒有指認；伊沒有向警察說開槍的人的特徵
      ，且警詢筆錄是電腦列印，當時伊不願意簽名，因很驚嚇
      ，怕會誣賴人家，後來是警察叫伊簽名，而伊在警詢作筆
      錄時，沒有向警察說是何人開槍，也沒有向警察說槍是何
      人所有，但伊說是己○○拿槍出來的，至於為何沒向警察
      說是己○○拿槍出來，是因伊當時很害怕；當乙○○到包
      廂時，衝突已結束，人衝出去時，乙○○有被撞到，當時
      伊趴著，衝出去的詳情不是很清楚，伊起來時，人都不見
      ；案發時包廂外面有燈光，該燈光足以讓人辨識1個人容
      貌。又經被告丙○○之指定辯護人行反詰問時，甲○○則
      稱：伊在包廂裡，沒有聽到丙○○對伊恐嚇，丙○○亦沒
      有拿槍敲頭或用腳踢；伊事後回想當時說是地方角頭及恐
      嚇話的是被告己○○的聲音；伊已忘記警詢時說過什麼話
      ；嗣經審判長詢問時證稱：伊在警局時被問得很久、很累
      ，可能是己○○的筆錄先作，己○○指認是丙○○開槍，
      警察就用己○○筆錄來對伊詢問，且案發當天情形，因時
      間太久，伊不記得，而作筆錄之情形，伊也不記得，伊不
      知道筆錄為什麼會記成這樣，伊想趕快做完，在警局、偵
      查中作筆錄前，伊沒有與乙○○討論案情，警詢作筆錄時
      ，伊不能確定是誰開槍，睡了一覺之後，才確定是己○○
      等語。觀諸告訴人甲○○於第3次警詢時、偵查及審理中
      之指證，先後指訴不一，忽則指稱被告丙○○是對伊開槍
      之人，且被告己○○曾以右手大拇指、食指比出「槍」手
      勢等語，忽則又改稱是被告己○○從腰際拿槍，對伊尚未
      瞄準時，丙○○就將己○○的槍搶走，伊後來倒在地上有
      聽到2聲槍聲等情，除與其第1、2次警詢時之供述及被害
      人乙○○警詢時之指述情節均明顯不合外，甚且告訴人甲○○審理中供述亦前後反覆不一或與常情相悖之處，諸如
      ：１當天被告己○○究係與多少人一同進入上開茶藝館包
      廂內，先稱加上己○○共5人，嗣又稱伊不能確定總共來
      了4人或5人；２就己○○是否持槍射擊，先稱己○○掏槍
      出來時有射擊，嗣則稱猜想可能是因走火，該槍才會擊發
      ；３就警詢時是否指認被告相片，先稱有指認相片，後稱
      伊當時沒有指認；４就甲○○所受額頭處瘀傷及撕裂傷之
      原因，陳稱是伊聽到槍聲後趴在地上撞到桌腳的，然上開
      受傷若非遭人故意毆傷，而係告訴人自己撞到桌腳所致，
      其何須於案發翌日即93年2月11日前往臺北縣立三重醫院
      「驗傷」後，由醫院出具驗傷診斷書等項。而被告丙○○
      於偵查中供稱伊朋友聽到老闆（指告訴人甲○○）說其於
      警詢時指稱遭伊（指被告丙○○）用槍射擊，伊才知事態
      嚴重等語（見偵卷第50頁背面），可知案發後被告丙○○
      確有透過友人與告訴人甲○○接觸，且觀之告訴人甲○○
      於93年3月9日偵查及原審審理中改稱係被告己○○持上開
      手槍射擊，與被告丙○○於同年3月1日至臺北縣政府警察
      局三重分局投案時之供述相符，則告訴人甲○○此後之證
      詞是否在他人干預下所為，已非無疑，另被害人乙○○於
      偵查中改稱伊是看到被告丙○○搶到槍云云，與其警詢時
      指述亦不合，俱徵告訴人甲○○第3次警詢、偵查、原審
      審理中之指述，及被害人乙○○偵查中之供述，均有諸多
      瑕疵存在，顯係事後迴護被告丙○○之詞，自難僅憑告訴
      人甲○○、被害人乙○○上開片面有瑕疵之指訴即遽為有
      利於被告丙○○之認定。
（四）按告訴人、被害人之陳述有部分前後不符，或相互間有所
      歧異時，究竟何者為可採，法院仍應本其自由心證予以斟
      酌，非謂一有不符或矛盾，即認其全部均為不可採信。本
      件告訴人甲○○、被害人乙○○雖事後翻異案發當初之陳
      述，但依經驗法則，其等案發當時之供述較少權衡利害得
      失或受他人干預，比之事後翻異之詞，自較為可採，故除
      非可證明告訴人甲○○、被害人乙○○事後更異之詞與事
      實相符或其初供係虛偽者外，自不得任意捨棄告訴人、被
      害人於警詢初訊而不採。再參酌被告丙○○於警詢時供明
      前與告訴人甲○○、共同被告己○○均無仇恨、糾紛，而
      被害人乙○○、告訴人甲○○均陳明僅認識共同被告己○○，而不認識被告丙○○，是被害人乙○○、告訴人甲○○及共同被告己○○應無設詞構陷之動機，衡之常情，上
      開被害人於警詢初訊及共同被告己○○於偵查及審理中之
      證述，當無誣陷被告丙○○之理，且被害人既認識共同被
      告己○○，而不認識被告丙○○，則被害人於案發時應可
      清楚辨識究係何人開槍，是告訴人甲○○、被害人乙○○
      於警詢初訊時在看過照片後既已明確指認係被告丙○○開
      槍，按理其2人誤認之可能性甚低。是自以告訴人、被害
      人分別於警詢初訊及證人即共同被告己○○於偵查、審理
      中之供證較為可採。雖被告丙○○辯稱伊後來將上開手槍
      奪走，心想共同被告己○○會拿出20萬元，替伊討回插在
      該茶藝店已死亡之原股東陳標明的暗股股份云云，但共同
      被告己○○於審理中供證伊不知道丙○○有無插暗股，當
      初伊與被告丙○○要去茶藝館時，並沒有說要給丙○○好
      處，而該茶藝館之頂讓金20萬元，告訴人已付12萬元，尚
      積欠8萬元等語，遑論被告丙○○迄未提出其插暗股之事
      證以實其說；縱認被告丙○○所辯其係該茶藝館暗股股東
      一節屬實，但共同被告己○○供明案發時告訴人甲○○尚
      積欠頂讓金8萬元等語，告訴人甲○○對此亦未爭執或否
      認，顯與被告丙○○辯稱希望己○○會拿出20萬元為伊討
      回茶藝館暗股股份一節，即有未合；況且，倘若被告丙○○辯稱該制式手槍係被告己○○所有並攜帶前往之物，然
      制式手槍之市價甚高，何以被告丙○○案發後將該槍奪走
      並逕行帶走時，未見被告2人有何爭搶之衝突，益徵被告
      丙○○所辯與常情相違，顯不足採信。綜觀告訴人甲○○
      、被害人乙○○警詢初訊時一致之指述，參合共同被告己○○偵審中之供證情節，及前開診斷證明書、被告丙○○
      最後交出上開制式手槍等節，足認被告丙○○確自93年2
      月10日前某日起即開始持有上開制式手槍及具殺傷力之子
      彈，並於同日下午4時許，在上址，於共同被告己○○不
      知情下，自腰際取出該制式手槍（內含彈匣1發、子彈2顆
      ）分別朝向告訴人甲○○身體旁邊、被害人乙○○腳旁地
      上開槍恐嚇等情，洵堪認定。
（五）再檢察官曾函請法務部調查局對被告丙○○進行測謊之結
      果，被告丙○○就：扣案槍枝是己○○攜至現場；當天渠
      沒有向甲○○等人開槍射擊；渠沒有用槍托毆打甲○○等
      問題，均無情緒波動反應，研判未說謊，有該局93年7月
      12日調科參字第09300272120號測謊報告書在卷可稽。惟
      按測謊鑑定，係依一般人若下意識刻意隱瞞事實真相時，
      會產生微妙之心理變化，例如：憂慮、緊張、恐懼、不安
      等現象，而因身體內部之心理變化，身體外部之生理狀況
      亦隨之變化，例如：呼吸急促、血液循環加速、心跳加快
      、聲音降低、大量流汗等異常現象，惟表現在外之生理變
      化，往往不易由肉眼觀察，乃由測謊員對受測者提問與待
      證事實相關之問題，藉由科學儀器（測謊機）紀錄受測者
      對各個質問所產生細微之生理變化，加以分析受測者是否
      下意識刻意隱瞞事實真相，並判定其供述是否真實。測謊
      機本身並不能直接對受測者之供述產生正確與否之訊號，
      而係測謊員依其專業之學識及經歷，就測謊紀錄，予以客
      觀之分析解讀。而由於測謊結果之可靠性如何，尚無定論
      ，故無論國內外對於測謊此一尚未完全發展成熟之科學證
      據手段，或得以之作為從事刑案偵查人員辦案之參考，尚
      不能據以為被告有罪或無罪認定之唯一依據。本件依前開
      證據足認被告丙○○有持槍恐嚇行為，尚不得僅憑測謊結
      果即為其無罪之認定。綜上，本案事證已甚明確，被告丙○○所辯均不足採信，其犯行堪以認定，應依法論科。
四、核被告丙○○持有上開制式手槍1支、具殺傷力子彈2顆之所
    為，係犯槍砲彈藥刀械管制條例第7條第4項之未經許可持有
    制式手槍罪（持有制式手槍部分）、同條例第12條第4項之
    未經許可持有子彈罪（持有案發當日所發射子彈2顆部分）
    。又被告丙○○持槍對告訴人甲○○、被害人乙○○射擊之
    所為，均係犯刑法第305條恐嚇致生危害安全罪。被告丙○○持有之具有殺害力之子彈雖有2顆，然僅侵害1社會法益，
    係屬單純1罪；其以1持有行為同時未經許可而持有制式手槍
    、具殺傷力子彈而同時觸犯上開2罪名，為想像競合犯，應
    依刑法第55條規定從一重之槍砲彈藥刀械管制條例第7條第4
    項未經許可無故持有制式手槍罪處斷。又被告丙○○前後2
    次恐嚇犯行，時間相近，所犯又係構成要件相同之罪名，且
    侵害2個同性質之法益，其前後2次行為，依一般社會健全觀
    念，在時間差距上，可以分開，在刑法評價上，每次行為皆
    可獨立成罪，顯係基於概括犯意而為之，為連續犯，應依刑
    法第56條規定，論以1罪，並加重其刑。再按未經許可持有
    槍、彈，一經持有即成立犯罪；至其持有之繼續乃行為之繼
    續，俟持有行為終了為止，僅屬1個持有行為，不得割裂論
    罪。若以之犯他罪，兩罪間之關係如何，應視開始持有之原
    因為斷。如早已非法持有槍彈，後另起意犯罪；或意圖犯甲
    罪而持有槍、彈，卻持以犯乙罪，均應以數罪併罰論處，必
    因意圖犯某罪而持有槍、彈，後果以之犯該罪，兩罪間始有
    牽連犯之適用（最高法院90年臺上字第1035號判決，亦採同
    一意旨）。被告丙○○持有槍、彈之初並無預見日後發生本
    件爭執而作為恐嚇之用，是其所犯之未經許可持有制式手槍
    罪及恐嚇罪2罪間，均犯意各別，行為互殊，應予分論併罰
    。又公訴人雖未就被告所犯持有具殺傷力子彈2顆之犯行予
    以起訴，惟此與起訴部分有想像競合犯之裁判上一罪關係，
    俱如前述，自為起訴效力所及，應併予審究。另起訴書已記
    載被告丙○○以示警之意，持槍分別朝告訴人甲○○身旁、
    被害人乙○○腳旁地上各射擊一發之犯罪事實，所犯法條雖
    未論及刑法第305條部分，仍應認此部分犯罪事實業經起訴
    ，附此敘明。
五、原審以被告丙○○罪證明確，本同上見解，適用槍砲彈藥刀
    械管制條例第7條第4項、第12條第4項、刑法第11條前段、
    第56條、第305條、第55條、第51條第5款、第42條、第2條
    第2項、罰金罰鍰提高標準條例第1條前段、第2條、現行法
    規所定貨幣單位折算新台幣條例第2條審酌被告丙○○於假
    釋期間，再涉本件犯行（有本院被告全國前案紀錄表可稽）
    ，素行不佳，其無故持有上開制式手槍、子彈，未繳交治安
    機關，嚴重危害社會安全，且僅因他人間頂讓金糾紛細故，
    即開槍恐嚇他人，嚴重危害社會治安，並於案發後第20日持
    槍向警方投案，惟猶否認部分犯行，欠缺具體悔悟之表現，
    及其品行、犯罪之動機、目的、手段、現在市場從事青菜批
    發工作之生活狀況、國中學歷之智識程度等一切情狀，分別
　　就未經許可，持有手槍，處有期徒刑6年，併科罰金新臺幣
　  10萬元，罰金如易服勞役，以新臺幣9佰元即銀元3佰元折算
    1日；就連續以加害生命、身體之事，恐嚇他人致生危害於
    安全，處有期徒刑8月。扣案德國ＳＩＧ─ＳＡＵＥＲ廠製
    Ｐ229型口徑9ＭＭ制式半自動手槍1支（含彈匣1個）沒收。
    應執行有期徒刑6年6月，併科罰金新臺幣10萬元，罰金如易
    服勞役，以新臺幣9佰元即銀元3佰元折算1日，扣案之制式
    手槍（槍枝管制編號0000000000號）（含手槍構成部分彈匣
    1個）1支，係被告丙○○持槍恐嚇時所用之違禁物，應依刑
    法第38條第1項第1款規定，宣告沒收。至於扣案之彈頭1顆
    及彈殼2顆，均因擊發後已喪失其違禁物之性質，爰不宣告
    沒收。又以公訴意旨另謂：被告丙○○經被害人甲○○同意
　  進入店內2號包廂裡，因甲○○認茶藝館頂讓金係遭己○○
    所騙，而出言表示「白紙黑字，請黑道及白道出來說都一樣
    ，因我有證據」等語，遂引起丙○○之不滿，並以腳踢擊甲○○之腰部，以此方式傷害甲○○之身體，嗣甲○○之子乙○○聞聲而進入前揭包廂，亦遭丙○○以推撞方式擠出包廂
    ，嗣丙○○進入包廂內再以前揭手槍之槍柄敲擊甲○○之頭
    部數次，使得甲○○受有額頭處瘀傷及撕裂傷之傷害。因認
    被告丙○○此部分犯行另涉有刑法第277條第1項普通傷害罪
    。惟按刑法第277條第1項之普通傷害罪，依同法第287條前
    段之規定，須告訴乃論。茲據被害人甲○○於原審93年12月
    8日審理時當庭撤回其告訴，其訴追條件已不具備，本應為
    不受理之判決，惟公訴人認被告丙○○此部分犯行，與前揭
    有罪科刑部分為牽連犯，屬裁判上一罪，有不可分之關係，
    爰不另為不受理之諭知。其認事用法，均無不合。被告上訴
    未具理由，而辯護人則以原審量刑過重指摘原判決此部分不
    當，為無理由，應予駁回。
貳、被告己○○部分：
一、公訴意旨另謂：被告己○○因與告訴人甲○○2人有商店頂
    讓金之糾紛，己○○為與甲○○商討後續處理事宜，2人相
    約於93年2月10日，前往甲○○經營址設臺北縣三重市○○
    街42號「三八一茶藝館」商討解決。己○○為前往處理並避
    免發生衝突，遂事先央請被告丙○○及另2名姓名年籍不詳
    之成年男子共同前往。詎己○○認識丙○○與其前往之際，
    係未經許可持有具殺傷力而由德國ＳＩＧ─ＳＡＵＥＲ廠製
    Ｐ229型制式手槍1支（槍支管制編號：0000000000及子彈2
    發，且由丙○○攜同前往亦無違背其本意，竟仍任令丙○○
    攜帶前揭槍彈。其4人經不知其等持有槍彈之甲○○同意後
    ，而進入「三八一茶藝館」內之2號包廂。甲○○自認關於
    商店頂讓金之金額係遭己○○所騙，而出言稱「白紙黑字，
    請黑道及白道出來說都一樣，因我有證據」等語，遂引起己○○之不滿，並以手指比出開槍之手勢。丙○○見狀即以右
    手取出藏放在腰際之前揭手槍，以示警之意而故為朝甲○○
    身旁擊發1顆子彈。丙○○復基於與己○○共同傷害甲○○
    之犯意聯絡，而推由丙○○以腳踢擊甲○○之腰部，以此方
    式傷害甲○○之身體。甲○○之子乙○○聞聲而進入前揭包
    廂，惟遭丙○○以推撞方式擠出包廂，復以示警之意而朝乙○○腳邊擊發1顆子彈，惟乙○○未受有任何傷勢。丙○○
    又在己○○「做掉他」之言語示意下，再以前揭手槍之槍柄
    部分敲擊甲○○之頭部數次，接續之傷害行為使得甲○○受
    有額頭處瘀傷及撕裂傷之傷害。前揭制式手槍則由丙○○攜
    行離去，而未經許可持有之。己○○復向甲○○表明欲就商
    店頂讓金一事就此勾銷，始與丙○○等人離去上址。嗣於93
    年2月10日晚上10時30分許，己○○前往臺北縣政府警察局
    三重分局厚德派出所投案說明。案經被害人甲○○訴由臺北
    縣政府警察局三重分局報告及該分局會同內政部警政署刑事
    警察局報請臺灣板橋地方法院檢察署檢察官偵查起訴。因認
    被告己○○涉有槍砲彈藥刀械管制條例第7條第4項之未經許
    可持有制式手槍罪、刑法第277條第1項之普通傷害罪嫌。
二、公訴人認被告己○○涉犯右揭罪刑，無非以告訴人甲○○於
    第3次警詢時指述被告己○○曾以手指暗示之意，令被告丙○○開槍示警，並以做掉他之言語，使得丙○○以槍柄敲擊
    告訴人甲○○之頭部等語，且被告己○○前往處理頂讓金糾
    紛，尋求支援之同伴，自不可能毫無攜帶足以威嚇或自衛之
    武器前往，否則顯將難達到其夥同他人前往處理頂讓金糾紛
    之目的，及有扣案之制式手槍1支、彈頭1個、彈殼2個；且
    有內政部警政署刑事警察局93年3月15日刑鑑字第093005114
    1號、93年3月3日刑鑑字第0930033843號槍彈鑑定書各1份、
    同警察局93年3月30日刑鑑字第0930070280號函1件，為其主
    要論據。
三、按犯罪事實應依證據認定之，無證據不得認定其犯罪事實；
    不能證明被告犯罪者，應諭知無罪之判決；刑事訴訟法第15
    4條第2項、第301條第1項分別定有明文。又告訴人之告訴，
    係以使被告受刑事訴追為目的，是其陳述是否與事實相符，
    仍應調查其他證據以資審認，最高法院52年台上字第1300號
    判例可資參照。是必被害人所述被害情形，無瑕疵可擊，且
    就其他方面調查，又與事實相符，始足據為有罪判決之基礎
    。訊據被告己○○固坦承於右揭時、地，與共同被告丙○○
　  及其他2名不詳姓名之男子一同前往「三八一茶藝館」商討
    頂讓金糾紛之事實不諱，但堅決否認被訴持有手槍、普通傷
    害罪嫌之犯行，辯稱：伊不知丙○○有帶槍枝，槍枝是到槍
    擊時才看到，不知道會發生這種事情，並無傷害甲○○、持
    有手槍或做勢叫共同被告丙○○開槍，或說做掉他的話等語
    。又原審辯護人辯稱：案發當日被告己○○並非事前要約丙○○前往告訴人處討債，且被告己○○與丙○○並非熟識，
    其係在不知丙○○身藏槍彈之情形下，與丙○○及另2名不
    詳姓名者共4人前往告訴人甲○○處，被告己○○已佔人多
    勢眾之優勢，即足威嚇甲○○，根本無需再攜帶任何殺傷力
    強大之武器，況被告己○○與甲○○之債務僅區區8萬元，
    實無可能請丙○○攜槍前往之理；告訴人雖證稱被告己○○
    有比開槍手勢，及做掉他等情致丙○○開槍毆打伊云云，惟
    告訴人與被告因頂讓金糾紛而懷恨在心，其陳述難免偏頗等
    語。經查：
　(1)觀諸告訴人甲○○、被害人乙○○警詢初訊（即93年2月10
　  日）時，指認口卡相片後均明確指述：被告丙○○從腰中拿
    出1把槍對甲○○開1槍，因立即閃開未被擊中，丙○○並用
    槍托打甲○○之頭部，後走出包廂外又對乙○○又開1槍，
    但未擊中，當時己○○及其他兩人沒有持器物毆打甲○○，
    亦未有任何動作等語。且告訴人甲○○、被害人乙○○上開
    指述，與被告己○○所辯情節大致相符，而告訴人甲○○受
    有額頭處瘀傷、撕裂傷之傷害，亦有上開臺北縣立三重醫院
    驗傷診斷書、受傷照片可佐，並有告訴人甲○○、被害人乙○○簽名指認共同被告丙○○之口卡照片可稽，俱如前述，
    足認被告己○○辯稱上開制式手槍、子彈是共同被告丙○○
    於上開時間帶去「三八一茶藝館內」，雙方發生爭執時，伊
    才看到丙○○從腰部拿起該手槍對甲○○、乙○○開槍恐嚇
    ，其間並用槍托打傷甲○○等情，並非無據。
　(2)另徵之告訴人甲○○於第3次警詢時（即93年2月11日）、偵
　  查及審理中指證情節前後不一，忽則指稱被告丙○○是對伊
    開槍之人，被告己○○曾以右手大拇指、食指比出「槍」手
    勢，忽則改稱是被告己○○從腰際拿槍，對伊尚未瞄準時，
    丙○○就將己○○的槍搶走，伊後來倒在地上有聽到2聲槍
    聲等語，除與其警詢初訊時之供述及被害人乙○○警詢時之
    指述情節均明顯不合外，甚且告訴人甲○○審理中供述亦前
    後反覆不一或與常情相悖，且共同被告丙○○於偵查中供明
    案發後伊經由友人與告訴人甲○○接觸後獲知甲○○於警詢
    時所為對其不利之指控，再觀之告訴人甲○○於93年3月9日
    偵查及原審審理中所述何人持槍射擊之情節，竟與共同被告
    丙○○於同年3月1日警詢時之供述相符，則告訴人甲○○警
    詢後之證詞是否受他人干預下所為，已非無疑，且被害人乙○○偵查中指述亦與其警詢初訊時不符，是以告訴人甲○○
    第3次警詢、偵查及原審審理中之指述及被害人乙○○偵查
    中指述情節，均有諸多瑕疵存在，核屬迴護共同被告丙○○
    之詞等節，亦均審認如前，再參酌告訴人與被告己○○間因
    頂讓金糾紛而懷疑遭到己○○所騙，則告訴人甲○○警詢初
    訊後所為不利被告己○○之陳述，是否偏頗之虞，亦非無疑
    。是以，自難僅憑告訴人甲○○、被害人乙○○前開有瑕疵
    之指訴即遽為被告己○○不利之認定。
　(3)再就共同被告丙○○辯稱伊後來將上開手槍奪走，心想共同
  　被告己○○會拿出20萬元，替伊討回插在該茶藝店已死亡之
    原股東陳標明的暗股股份一節而論，被告己○○於審理中供
    稱伊不知道丙○○有無插暗股，當初伊與被告丙○○要去茶
    藝館時，並沒有說要給丙○○好處，而該茶藝館之頂讓金20
    萬元，告訴人已付12萬元，尚積欠8萬元等語，茲共同被告
    丙○○並未提出其插暗股之事證以實其說；縱認丙○○所辯
    其係該茶藝館暗股股東一節屬實，但被告己○○供明案發時
    告訴人甲○○尚積欠頂讓金8萬元等語，與被告丙○○辯稱
    希望己○○會拿出20萬元為伊討回茶藝館暗股股份一節，即
    有未合；況且，倘若共同被告丙○○辯稱該制式手槍係被告
    己○○所有並攜帶前往，何以丙○○案發後將該槍逕行取走
    時，未見被告2人有何爭槍之衝突，且觀之丙○○於警詢、
    偵審中均未曾供述被告己○○案發後曾向其索討該支手槍，
    而其於警詢、偵查中亦未供述有以言語向被告己○○表示以
    槍枝作為之擔保，要求被告己○○返還插股金，迄審理中始
    辯稱案發後伊有回頭向己○○說，要拿槍就將插股金返還云
    云，足認共同被告丙○○所辯與常情相違，顯難採信。綜上
    ，可知被告己○○辯稱伊係在不知丙○○身藏槍彈之情形下
    ，與丙○○及另2名不詳姓名者共4人前往甲○○處，被告己○○已佔人多之優勢，無需再攜帶任何殺傷力強大之武器，
    且被告己○○與甲○○之債務僅區區8萬元，實無可能請丙○○攜槍前往之理等節，與社會常情相符，所辯堪以採信。
    末查測謊結果之可靠性如何，尚無定論，無論國內外對於測
    謊此一尚未完全發展成熟之科學證據手段，或得以之作為從
    事刑案偵查人員辦案之參考，尚不能據以為被告有罪或無罪
    認定之唯一依據，亦如前述，故公訴人於準備程序中聲請本
    院函請鑑定機關對被告己○○進行測謊一節，自無必要。
四、綜上所述，本件公訴人在起訴時所提出之證據，並不足以證
    明被告己○○犯罪。此外，復查無其他積極證據，足資證明
　  被告己○○涉犯持有手槍之罪行，或與共同被告丙○○間有
    共同之犯意聯絡，而認其與共同被告丙○○有共同持有手槍
    之犯行，本案既不能證明被告己○○犯罪，爰依首開法條規
    定及判例意旨，為被告己○○無罪之諭知，經核並無不合，
    檢察官上訴意旨以審理事實欄所庫「林清波並約己○○於同
    日前往綽號『阿賢』之成年男子所經營的茶藝館見面商討，
    俟己○○到達『阿賢』經營之茶藝館時，巧遇正在茶藝館內
    泡茶之丙○○及另2位不詳姓名之成年男子，己○○不知丙○○當時已將上開制式手槍1支子彈2顆放置腰際而外人難以
    察覺之處．．．」等事實。經細閱判決理由，並無若何林清
    波、「阿賢」等證人證詞，何以被告己○○係「巧遇」丙○○？承審法官於被告丙○○有罪判決部分，就告訴人甲○○
    、被害人乙○○之警詢、偵查及審理時歧異之陳述，依正當
    的論理及經驗法則，依自由心證主義認定其2人之警詢陳述
    ，較少衡量利害得失或受他人干頂，比後事後翻異之詞，自
    較為可信，而採取警詢陳述之內容，亦為檢察官所是認。惟
    何以於被告己○○無罪判決部分，則不採信告訴人甲○○、
    被害人乙○○之警詢陳述？又被告己○○於偵查時供明願在
    與另1被告丙○○區隔之情況下，前往進行測謊鑑定。被告
    丙○○依時前往，且測得未說謊之鑑定結果；相對於此，被
    告己○○則無端同意測謊鑑定後又無故不到。其因由為何？
    再者，被告丙○○係受託前往處理解決頂讓金糾紛，攜帶手
    槍及子彈並開槍射擊確係違法而應科以刑責，然委託處理之
    被告己○○竟遭認定無罪？亦有違卷內證據及一般經驗法則
    等語並指摘原判決此部分不當。經查林清波據證人即共同被
    告己○○所陳係店面頂讓之介紹人，且係以電話通知，叫伊
    去茶藝館找老闆阿賢云云（原審卷第156頁），而既是雙方
    之介紹人，當為告訴人所認識，但告訴人亦無一語提及林清
    波，顯然林清波並未親到事發地點，看不出與本件待證事實
    有何關連性。復據己○○所陳伊到茶藝館，阿賢正在忙，伊
    旋與丙○○離開云云（見同上筆錄），既連談話都沒有，誠
    不知要令阿賢知何事？公訴人若認上揭證人有調查之必要，
    自宜依刑事訴訟法第163條之1規定，以書狀為聲請並釋明與
    待證事實之關連性，且依同法第166條第2項之規定為主詰問
    ，否則原審認與本件待證事實無關而不為調查，亦不得任意
    指為違法，況蒐集證據提出證據清單，原係公訴人起訴之前
    置義務，非得僅以綽號或模糊之陳述，要求法院為職權之調
    查，強令法院代為蒐證，致有違刑事訴訟法修正後採改良式
    當事人進行主義之精神。次按告訴人之告訴，係以使被告受
    刑事訴追為目的，是其陳述是否與事實相符，仍應調查其他
    證據以資審認，有最高法院32年上字第657號、52年台上字
    第1300號判例可資參照。是原審依告訴人之指訴，依調查證
    據所得，綜合全般辯論意旨，為其陳述可採與不可採之部分
    分為指駁之論，苟無違論理法則，亦難率指有何不當。本
    件共同被告2人利害相反，告訴人之陳述本就有依違於二者
    之間之虞，自應以不同之角度，還原當時之場景，為其指訴
    取捨之依據，公訴人以此質疑，原審就共同被告2人分別採
    認告訴人指述之真實性，併持案重初供之舊習論證，尚乏舉
    證之力道，不足以說服法院，形成被告有罪之心證。至測謊
    之鑑定，亦僅屬參考性質，若無其他積極證據證明被告犯罪
    ，自難以測謊為論罪之唯一依據，否則無論偵查，甚至審判
    均徒具形式，要之何用？公訴人執前詞上訴，顯無理由，應
    予駁回。
、被告丙○○經合法傳喚未到庭陳述，爰不待其陳述，逕行判
　　決。
據上論結，應依刑事訴訟法第368條、第372條，判決如主文。
本案經檢察官李良忠到庭執行職務。
中　　華　　民　　國　　94　　年　　4 　　月　　27　　日
                  刑事第六庭審判長法  官  許國宏
                          　　　　法　官  林銓正
　　                              法  官  洪光燦
以上正本證明與原本無異。
己○○部分僅檢察官不服本判決，應於收受送達後10日內向本院
提出上訴書狀，其未敘述上訴之理由者並得於提起上訴後10日內
向本院補提理由書（均須按他造當事人之人數附繕本）。
　                                書記官  陳玉嬋
中　　華　　民　　國　　94　　年　　4 　　月　　28　　日
附錄：本案論罪科刑法條全文
槍砲彈藥刀械管制條例第7條第4項
未經許可，持有、寄藏或意圖販賣而陳列第 1 項所列槍砲、彈藥
者，處五年以上有期徒刑，併科新台幣00000000元以下罰金。
槍砲彈藥刀械管制條例第12條第4項
未經許可，持有、寄藏或意圖販賣而陳列子彈者，處五年以下有
期徒刑，併科新台幣 0000000 元以下罰金。
